# 关于捐赠扣除所得税问题

提问人：z239239 时间：2013-01-15 16:03:17
都有可能。
1. 如果未弥补亏损前期确认了递延所得税资产，本期转回时应转入资本公积。此时资本公积净增加额应为 1500 万元。
2. 如果未弥补亏损未确认递延所得税资产，所得税只影响资本公积 250 万元，此时资本公积净增加额为 1750 万元。 鉴于交易属于权益性交易，所得税的缴纳及递延所得税资产的转回不应该影响当期损益。

回答人：chenyiwei
在第一种情况下，递延所得税资产转回时增加所得税费用，而该项权益性交易自身无递延税影响。因此第一种情况下计入资本公积的金额仍然是总额 2000 万元－当期所得税影响 250 万＝ 1750 万。